臺灣新竹地方法院簡易庭小額民事判決　九十一年度竹小字第二五三號
　　原　　　告　美商美國環球產物保險有限公司台灣分公司
　　法定代理人　乙○
　　訴訟代理人　鍾興豪
　　被　　　告　甲○○
右當事人間損害賠償事件，本院判決如左：
    主      文
原告之訴駁回。
訴訟費用陸佰壹拾貳元由原告負擔。
    事實及理由
一、原告主張被告駕駛車號ＪＰ－五三五二號自用小客車，於九十年四月八日在國道
    一號北上一百二十五公里三百公尺處，因未保持行車安全距離追撞由訴外人郭玉
    真所駕駛之車號ＤＧ－一五五一號自用小客車，再推撞該車撞擊原告所承保之訴
    外人陳江阿香所有（當日由訴外人陳新昌駕駛先追撞莊素真之車號九Ｂ－九三七
    七號自用小客車而停止）之車號Ｖ七－二一二一號自用小客車尾部（以下簡稱系
    爭車輛），致該車車尾受損。上開車輛受損後共支出修車費用一萬九千四百五十
    元，爰依保險法第五十三條代位行使民法第一百九十一條之二權利，請求被告給
    付上開修車費用等語；被告則以，其雖因煞車不及追撞訴外人郭玉真所駕駛之自
    用小客車，但其撞擊之前，郭玉貞所駕駛之車輛早已追撞原告承保的車輛，原告
    承保之車輛應由訴外人郭玉貞賠償等語置辯。
二、本件原告主張被告推撞訴外人郭玉真所駕駛之自用小客車撞及其所承保之系爭車
    輛係以國道公路警察局道路交通事故調查報告表上肇事經過摘要攔記載被告推撞
    訴外人遭追撞後並推撞其車撞擊系爭車輛等語為據。然經本院依職權向國道公路
    警察局第二警察隊查詢其肇事欄記載之依據為何？則該局警察隊則答覆係根據現
    場蒐證及當事人之調查筆錄為據，有內政部警政署國道公路警察局第二警察隊九
    十一年七月二十三日公警國二交字第○九一○○九三七六號函及所附之道路交通
    事故調查報告表、調查筆錄在卷可參。依據上開公文函所附之資料，並未見有何
    現場蒐證。而訴外人莊素真在調查筆錄中陳稱，其車遭後方訴外人陳新昌駕駛之
    系爭車輛追撞二次等語，訴外人陳新昌則陳稱其追撞莊素真所駕駛之車輛後，停
    數秒又遭郭玉貞所駕駛之車輛追撞尾部等語，而郭玉貞則陳稱其遭被告追撞後推
    撞其車再撞擊系爭車輛等語，依據上開筆錄觀之，僅能證明莊素真所駕駛之車輛
    在遭陳新昌追撞後，陳新昌又遭郭玉貞撞擊，因而推撞陳新昌駕駛之系爭小客車
    再度撞及莊素真，但不能證明郭玉貞撞擊陳新昌究竟為郭玉貞煞車不及撞上或遭
    被告追撞後再推撞。雖郭玉貞在該次調查中陳稱，係遭被告推撞後撞擊系爭車輛
    云云。然郭玉貞確實撞擊系爭車輛之車尾，如係其追撞所致則應負損害賠償責任
　　，但如為遭被告追撞而產生推力再撞擊系爭車輛車尾，則其不負賠償責任。
    而訴外人郭玉貞陳述之內容又攸關其是否需負賠償責任，其當無自陷己身於需負
    賠償責任之地，故訴外人所為之上開陳述，證據力薄弱，且又無其他證據可資佐
    證，實難遽為採信。因此國道公路警察局肇事經過摘要欄僅依據訴外人郭玉貞之
    陳述而記載之內容，顯亦難遽為被告不利之認定，原告據此主張被告推撞他車而
    撞擊系爭車輛之事實，顯非可採。從而，原告主張被告之侵權行為並無法證明，
    其請求代位被保險人之權利向被告求償修車費即屬無據，應予駁回，其假執行之
    聲請亦失所附麗，應一併駁回之。
四、據上論結，原告之訴為無理由，依民事訴訟法第四百三十六之二十三、第四百三
    十六絛第二項、第七十八條，判決如主文。
中　　　華　　　民　　　國　　九十一　　年　　 十二　　 月　　　六　　　日
                                    臺灣新竹地方法院簡易庭
~B法　　　官　黃珮禎
右為正本係照原本作成。
如對本判決上訴，須於判決送達後二十日內向本院提出上訴狀。
~B法院書記官　彭連喜
中　　　華　　　民　　　國　　九十一　　年　　 十二　　 月　　　十　　　日
